# 业绩补偿承诺合并报表处理

提问人：daniu952952 时间：2017-03-18 17:03:22
公司在借壳上市时控股股东作出业绩承诺，但借壳上市后未能达到业绩承诺，控股股东按照业绩补偿承诺需要以划转股份的形式补充上市公司股份，被划转给上市公司用于业绩补偿的股份，上市公司的控股股东不再具有投票权和分红权；请教：在编制上市公司母公司合并财务报表时业绩补偿的股份是否合并抵消？

回答人：chenyiwei
“以划转股份的形式补充上市公司股份”是什么意思？以零对价或象征性的 1 元钱回购母公司持有的上市公司部分股权，降低母公司的持股比例？如果是，则母公司合并报表层面和上市公司层面均按权益性交易处理。其中，上市公司在取得股份时作为库存股列报，办理完毕减资手续后冲减股本并增加资本公积。

提问人：daniu952952 时间：2017-03-19 17:53:44
是母公司在业绩承诺期满后，如果未实现承诺利润，计算出补偿股份数，业绩补偿的股份分配给业绩承诺期满某一时点的在册股东，不是注销股份。

回答人：chenyiwei
如是，则上市公司收回股份时作为库存股，其成本为相关补偿资产的金额；后续再转给其他股东时，转销库存股并相应调整资本公积即可。